【裁判字號】    99,易,497
【裁判日期】    991119
【裁判案由】    傷害等
【裁判全文】
臺灣屏東地方法院刑事判決               99年度易字第497號
公  訴  人  臺灣屏東地方法院檢察署檢察官
被      告  甲○○○
            乙○○
上  一  人
選任辯護人  洪幼珍律師
上列被告因傷害等案件，經檢察官提起公訴（98年度偵字第8794
號、99年度調偵字第25號），本院判決如下：
    主  文
乙○○犯恐嚇危害安全罪，處罰金新臺幣伍仟元，如易服勞役，
以新臺幣壹仟元折算壹日，緩刑貳年，並向公庫支付新臺幣萬
元。
甲○○○被訴過失傷害、傷害部分不受理。
乙○○被訴傷害、公然侮辱、毀損部分不受理。
    事  實
一、乙○○於民國98年10月10日上午9 時許，在屏東縣長治鄉○
    道3 號高架橋橋墩101 之1 號前之自行車道，因與甲○○○
    所騎乘之自行車擦撞，竟基於恐嚇危害安全之犯意，向甲○
    ○○稱：「砸死你」、「壓死你」等語，而以此加害生命、
    身體之事，恐嚇甲○○○，致其心生恐懼，生危害其安全。
二、案經甲○○○告訴屏東縣政府警察局屏東分局報告臺灣屏東
    地方法院檢察署檢察官偵查起訴。
    理  由
壹、證據能力方面
一、按被告以外之人於審判外之言詞或書面陳述，除法律有規定
    者外，不得作為證據，刑事訴訟法第159 條第1 項定有明文
    。本件被告乙○○及其辯護人於本院準備程序時主張證人即
    告訴人甲○○○、證人黃永全、黃澎中、丙○○於警詢及檢
    察事務官詢問時之陳述均無證據能力，查上開證言並無符合
    同法第159 條之2 、第159 條之3 有關傳聞法則例外之規定
    ，該等證言自無證據能力。
二、按被告以外之人於審判外之言詞或書面陳述，除法律有規定
    者外，不得作為證據；又被告以外之人於審判外之陳述，雖
    不符合同法第159 條之1 至第159 條之4 之規定，但經當事
    人於審判程序同意作為證據，法院審酌該言詞陳述或書面陳
    述作成時之情況，認為適當者，亦得為證據。當事人、代理
    人或辯護人於法院調查證據時，知有第159 條第1 項不得為
    證據之情形，而未於言詞辯論終結前聲明異議者，視為有前
    項之同意，刑事訴訟法第159 條第1 項及第159 條之5 分別
    定有明文。查本判決下列所引用被告乙○○以外之人於審判
    外之陳述及相關書證等（上述一、除外），檢察官、被告乙
    ○○及辯護人於本院準備程序時均表示同意採為證據，且迄
    至本院言詞辯論終結前均未聲明異議，本院審酌上開證據資
    料製作時之情況，尚無違法不當及證明力明顯過低之瑕疵，
    認以之作為證據應屬適當，揆諸前開規定，自均有證據能力
    ，先予敘明。
貳、實體方面
一、訊據被告乙○○矢口否認有上開恐嚇危害安全犯行，辯稱：
    其無恐嚇之原因及意圖，亦無以「放手、揍死你」、「砸死
    你」、「壓死你」等語恐嚇告訴人甲○○○云云（見本院卷
    第24頁、第50頁背面、第77頁背面）；被告之辯護人則辯稱
    ：被告乙○○未以「砸死你」、「壓死你」等語恐嚇告訴人
    甲○○○，且不能僅以告訴人甲○○○之指訴作為認定被告
    乙○○恐嚇犯行之唯一證據，且縱被告乙○○曾稱：「砸死
    你」、「壓死你」，亦未使告訴人甲○○○心生畏懼（見本
    院卷第77頁背面、第78頁）。經查：
  (一)被告乙○○於98年10月10日，在屏東縣長治鄉國道3 號高架
    橋橋墩101 之1 號前之自行車道，因與告訴人甲○○○所騎
    乘之自行車擦撞，2 人遂發生衝突，於衝突中，被告乙○○
    拿起其所騎乘之自行車欲砸向告訴人甲○○○時，即以「砸
    死你」等語恫嚇告訴人甲○○○，致告訴人甲○○○心生畏
    懼，因而閃避及以手抱著頭，之後被告乙○○用自行車強壓
    告訴人甲○○○時（被告乙○○被訴傷害部分，業經告訴人
    甲○○○撤回告訴，理由詳下述），被告乙○○又說「砸死
    你」、「壓死你」，告訴人甲○○○因而感到害怕之事實，
    業經證人即告訴人甲○○○於本院審理時證述明確（見本院
    卷第72頁、第72頁背面、第73頁背面），並有道路交通事故
    現場圖1 份、道路交通事故調查報告表2 份、照片12張在卷
    可稽（見警卷第28至34、37、38頁），又告訴人甲○○○於
    本院審理時已轉換為證人身分，經本院告知其偽證罪之處罰
    ，並經其具結後，再由檢察官、被告乙○○及其辯護人詰問
    ，已足確保證人甲○○○證詞之真實性，並衡之告訴人甲○
    ○○於本院審理時表示就恐嚇部分亦不再追究（見本院卷第
    72頁背面），顯見告訴人甲○○○與被告乙○○並無怨隙，
    自無設詞構陷被告乙○○之理，可見被告乙○○確有於上開
    時、地，客觀上持金屬、橡膠材質、重量非輕之自行車，欲
    砸向及強壓告訴人甲○○○時，口中並言「砸死你」、「壓
    死你」，則告訴人甲○○○當會畏懼被告乙○○之舉動係否
    會致其死亡，而被告乙○○主觀上亦係希藉由持自由車危害
    告訴人甲○○○之生命、身體；又證人丙○○於本院審理時
    證稱其雖未聽到恐嚇言語，然其看到被告乙○○以自行車車
    輪壓告訴人甲○○○之胸部，事後要制止被告乙○○時，拉
    都拉不開了（見本院卷第74頁背面、第75頁、第75頁背面）
    ，益徵被告乙○○所為「砸死你」、「壓死你」非僅為情緒
    上反應，而係具危害生命、身體之意思。況被告乙○○於盛
    怒下，進而以自行車傷害告訴人甲○○○之情，與若「砸死
    你」、「壓死你」於客觀上具體呈現之情節，互核相符，則
    倘認被告乙○○於欲以自行車砸向或強壓告訴人甲○○○時
    ，未怒稱「砸死你」、「壓死你」，孰能置信？亦與常情相
    悖。故被告乙○○對告訴人甲○○○所為之恐嚇危害安全犯
    行，應屬明確，被告乙○○及其辯護人所辯未以「砸死你」
    、「壓死你」等語恐嚇告訴人甲○○○，並非可採。至被告
    之辯護人請求本院將被告乙○○送測謊鑑定，以證明被告乙
    ○○無為上開恐嚇言語（見本院卷第77頁），然本院已依上
    開事證認定被告有上開恐嚇犯行，故被告之辯護人所請並無
    調查之必要，應予駁回。
  (二)被告之辯護人固以告訴人甲○○○於本院審理時證稱其有反
    抗拉扯被告乙○○之衣服及自行車，故告訴人甲○○○無心
    生畏懼等語置辯（見本院卷第78頁），然告訴人甲○○○於
    本院審理時已具結證稱：被告乙○○拿起腳踏車，並說「砸
    死你」時，其就閃他，並用手抱著頭等語（見本院卷第73頁
    背面），可見告訴人甲○○○確因被告乙○○之惡害通知而
    心生畏懼，否則何以會有閃避及抱頭之舉動？被告之辯護人
    所稱，並無理由。
  (三)綜上，本案事證明確，被告乙○○犯行洵堪認定，應依法論
    科。
二、核被告乙○○所為，係犯刑法第305 條之恐嚇危害安全罪。
    其先後多次恐嚇犯行時間至為緊接、地點相同，顯係基於同
    一恐嚇犯意接續多次行為，侵害相同法益，應為接續犯，而
    僅論以1 罪。爰審酌被告乙○○遇事不思理性處理，僅因細
    故即逕以恐嚇行為加諸他人，所為非是，犯後飾詞圖卸刑責
    ，不知悔改，暨其犯罪之動機、目的、手段、智識程度、素
    行等一切情狀，量處如主文所示之刑，併諭知易服勞役之折
    算標準。另被告乙○○未曾因故意犯罪受有期徒刑以上刑之
    宣告，有臺灣高等法院被告前案紀錄表1 份在卷可稽，其因
    一時失慮致罹刑典，並與告訴人甲○○○達成和解，有本院
    調解筆錄1 份附卷可參（見本院卷第34頁、第34頁背面），
    告訴人甲○○○亦當庭表示不再追究（見本院卷第72頁背面
    ），則被告乙○○經此偵審程序之教訓，當知所警惕而信無
    再犯之虞，本院認上開所宣告之刑，以暫不執行為適當，併
    予諭知緩刑2 年，及依刑法第74條第2 項第4 款之規定，命
    被告乙○○向公庫支付新臺幣3 萬元，以啟自新。
、不受理部分
一、公訴意旨略以：(一)被告甲○○○於上開時、地，本應注意慢
    車超車時，應在慢車道可容超越前車之處，沿前車左邊超越
    ，再駛入原行路線，且當時天候晴、日間自然光線、視距良
    好、路面乾燥無缺陷，並無不能注意之情形，竟疏未注意，
    貿然自行駛於同向前方、由告訴人乙○○所駕駛之自行車左
    側穿越前行，2 車因此發生擦撞，致告訴人乙○○人車倒地
    ，受有背部挫傷及血尿疑似腎臟挫傷之傷害。(二)被告乙○○
    因上開交通事故心生不悅，竟基於毀損之犯意，以腳踹擊告
    訴人甲○○○所駕駛之自行車，致該自行車後照燈、前輪及
    變速器損壞，足生損害於告訴人甲○○○。(三)被告甲○○○
    並基於傷害人身體之犯意，徒手拉扯告訴人乙○○，致告訴
    人乙○○受有左手抓傷之傷害。(四)被告乙○○亦基於傷害及
    公然侮辱之犯意，以手、腳、自行車傷害告訴人甲○○○，
    致其受有胸部挫傷、右肘、右大腿、左手及左膝挫傷併瘀腫
    等傷害，且同時以「幹你娘雞歪」等語辱罵告訴人甲○○○
    。因認被告甲○○○涉犯刑法第284 條第1 項之過失傷害罪
    嫌及同法第277 條第1 項之傷害罪嫌；被告乙○○則涉犯刑
    法第277 條第1 項之傷害罪嫌、第309 條第1 項之公然侮辱
    罪嫌及同法第354 條之毀損罪嫌。
二、按告訴乃論之罪，告訴人於第一審辯論終結前，得撤回其告
    訴，告訴經撤回者，應諭知不受理之判決，且此項判決得不
    經言詞辯論為之，刑事訴訟法第238 條第1 項、第303 條第
    3 款、第307 條分別定有明文。
三、公訴人認被告甲○○○、乙○○所涉前揭犯行，依刑法第28
    7 條前段、第314 條、第357 條之規定，均須告訴乃論。茲
    告訴人即被告乙○○、甲○○○均已具狀撤回彼此間之告訴
    ，有本院調解筆錄1 份及撤回告訴狀2 份在卷可稽（見本院
    卷第34至36頁），揆諸前開說明，爰不經言詞辯論，就此部
    分諭知不受理之判決。
據上論斷，應依刑事訴訟法第299 條第1 項前段、第303 條第3
款、第307 條，刑法第305 條、第42條第3 項、第74條第1 項第
1 款、第2 項第4 款，刑法施行法第1 條之1 第1 項、第2 項前
段，判決如主文。
本案經檢察官潘國威到庭執行職務。
中    華    民    國    99    年    11    月    19    日
                  刑事第三庭    審判長法  官  張世賢
                                      法  官  蕭筠蓉
                                      法  官  許嘉仁
以上正本證明與原本無異。
如不服本判決應於收受判決後10日內向本院提出上訴書狀，並
應敘述具體理由；其未敘述上訴理由者，應於上訴期間屆滿後
20日內向本院補提理由書（均須按他造當事人之人數附繕本）
「切勿逕送上級法院」。
中    華    民    國    99    年    11    月    19    日
                                      書記官  劉淑蓉
附錄本案論罪科刑之法條：
中華民國刑法第305條
（恐嚇危害安全罪）
以加害生命、身體、自由、名譽、財產之事，恐嚇他人致生危害
於安全者，處 2 年以下有期徒刑、拘役或 3 百元以下罰金。


司法院資訊處製作；財團法人民間司法改革基金會備份。
